臺灣新北地方法院刑事判決
111年度交易字第35號
公  訴  人  臺灣新北地方檢察署檢察官
被      告  賴欣羚


上列被告因過失傷害案件，經檢察官提起公訴（110年度偵字第1
246號），本院判決如下：
    主  文
賴欣羚犯過失傷害罪，處有期徒刑參月，如易科罰金，以新臺幣壹仟元折算壹日。
    事  實
一、賴欣羚於民國109年4月5日19時51分許，駕駛車牌號碼000-0
    000號自用小客車，沿新北市新莊區化成路往中正路方向行
    駛，行經同路段與化成路778巷交岔路口時，本應注意行經
    無號誌交叉路口，轉彎車應讓直行車先行，而依當時情況，
    為夜間有照明、柏油路面乾燥無缺陷、視距良好，並無不能
    注意之情事，竟疏未注意及此，未禮讓對向沿化成路往新北
    大道方向直行，由張智傑騎乘搭載洪瑜秀之車牌號碼000-00
    0號普通重型機車先直行，貿然左轉，致張智傑因閃避不穩
    自摔在地，使張智傑、洪瑜秀人車倒地，張智傑因此受有左
    側膝部開放性傷口、左側膝部擦傷之傷害；洪瑜秀亦因此受
    有左小腿、左足跟挫傷、左手擦傷及頸部扭傷之傷害。
二、案經張智傑、洪瑜秀訴由新北市政府警察局新莊分局報告臺
    灣新北地方檢察署檢察官偵查起訴。
    理  由
壹、證據能力：
 一、本案檢察官、被告於本院審理期日(見本院交易字卷第49頁
    )，對於下列業經調查包括供述證據及非供述證據在內之證
    據方法，均表示對證據能力無意見，而同意作為本案之證據
    ，然於審判期日經本院提示證據方法後，迄於言詞辯論終結
    前，被告雖就下列證據聲明異議，然仍得作為本院判斷依據
    ，分述如下：
　㈠告訴人張智傑提出之診斷證明書開立日期為109年4月20日部
    分，蓋非所有傷患送醫就診後均要求同日即開立診斷證明書
    ，常待日後有訴訟或請領保費等相關需求時，始再行前往醫
    院，由醫生依病患看診當日所載病歷內容據以製作診斷證明
    書，並以醫生出具診斷證明書日期為開立日期，故與病患看
    診日期非屬同日，實屬正常作業流程。此也可觀上開診斷證
    明書醫囑欄位載明「病人於民國109年4月5日至急診接受傷
    口縫合手術」等語即明，是告訴人張智傑確於車禍發生後即
    前往就診，其受有如上事實欄所載傷勢，實堪認定，被告疑
    慮，應屬不了解開具診斷書之實務作業，有所誤會。
　㈡本院勘驗現場監視器、行車紀錄器影像畫面為被告車禍影像
    乙節，雖被告辯印象先看到一台機車經過，才看到告訴人等
    騎乘機車駛來，與本院勘驗畫面不同云云，然本院勘驗結果
    為「對向車道先由一台白色自小客車行經該路口後，被告車
    輛即左轉跨越至對向車道至對向車道網狀線處，同時即有告
    訴人等騎乘未開頭燈機車駛來」之情，有本院勘驗筆錄在卷
    可參（見本院交易卷第第74至76、第79至87頁、第111頁）
    ，被告僅憑其距案發時間久遠之既有印象陳述，屬有記憶不
    明可能。況本案被告肇事後留待現場，由員警到場處理交通
    事故，並即時調閱現場路口監視器影像，該影像亦與被告自
    行提供行車紀錄器影像一致，且路口影像時間、地點、肇事
    情節均亦與車禍發生經過相同，被告確為肇事者等情，亦有
    告訴人等指證在卷，並有談話紀錄表、酒精測定紀錄表均為
    其本人親簽、測試等情可證，是其空言以印象否定本院勘驗
    筆錄內容為肇事影像，實屬無稽。
二、就其餘供述及非供述證據部分，未見檢察官、被告主張有刑
    事訴訟法第159條第1項不得為證據之情形。茲審酌本案供述
    證據製作時之情況，並無不當取供及證明力明顯過低之瑕疵
    ，揆諸前揭規定與說明，自具有證據能力。至非供述證據部
    分，復無證據證明係公務員違背法定程序所取得，且無刑事
    訴訟法第159條之4之顯不可信情況與不得作為證據之情形，
    又與本案具有關聯性，亦具有證據能力。
貳、實體方面：
一、上開犯罪事實，業據被告於本院審理時坦承不諱(見本院交
    易卷第115頁)，核與證人即告訴人張智傑、洪瑜秀於警詢、
    檢察事務官詢問時證述情節相符在卷(見偵卷第15至19頁、
    第21至25頁、第81至82頁、第85頁)。並有衛生福利部臺北
    醫院診斷證明書、監視器及行車紀錄器翻拍照片、酒精測定
    紀錄表、肇事人自首情形記錄表、道路交通事故現場圖（含
    草圖）、道路交通事故調查報告表（一）（二）、新北市政
    府車輛行車事故鑑定會新北車鑑字第0000000號鑑定意見書
    、本院勘驗筆錄(偵卷第27至29頁、第35至39頁、第41至43
    頁、第45至51頁、第141至145頁、本院交易卷第74至76、第
    79至87頁、第111頁)在卷可參，是被告之過失駕駛行為與告
    訴人等所受傷害結果間，具有相當因果關係，本件事證明確
    ，被告犯行應堪認定。
二、被告行經無號誌路口，左轉彎未讓直行先行，貿然左轉占用
    對向車道，致告訴人張智傑為閃避而不穩摔倒在地，肇致本
    件車禍發生，為肇事主因之事實，亦為新北市政府車輛行車
    事故鑑定委員會為相同認定，是本件車禍發生被告具有過失
    責任。而告訴人張智傑未開大燈雖為肇事次因，非可完全歸
    責於被告，告訴人張智傑亦應負擔部分肇事責任，惟告訴人
    張智傑與有過失僅是民事賠償責任範圍酌減問題，並不因此
    免除被告之刑事責任。綜上，本案事證已明確，被告犯行堪
    以認定，應依法論科。
三、論罪科刑:
　㈠核被告所為，係犯刑法第284條前段之過失傷害罪。被告以一
    過失駕駛行為，致告訴人等受傷，為一行為觸犯數罪名之同
    種想像競合犯，應依刑法第55條規定，從一重處斷。又被告
    於案發後停留現場，於有偵查權限之機關及公務員發覺其犯
    罪前，向前往現場處理之員警表明其為肇事人自首並願接受
    裁判乙節，有道路交通事故肇事人自首情形記錄表1份附卷
    可按，足認被告合於自首要件，應依刑法第62條前段之規定
    減輕其刑。
  ㈡爰審酌被告本應小心謹慎以維護自身及他人之生命身體安全
    ，竟疏未注意禮讓直行車而貿然左轉，駕駛態度實有輕忽，
    且迄今均未與告訴人等達成調解。兼衡告訴人張智傑騎乘機
    車亦同有過失之過失情形，於犯罪後於本院審理時始坦承犯
    行之犯後態度，暨被告自陳智識程度及生活狀況、告訴人等
    所受傷勢情形，量處如主文所示之刑，以資懲儆，並諭知易
    科罰金之折算標準。
據上論斷，應依刑事訴訟法第299條第1項前段，判決如主文。
本案經檢察官洪三峯偵查起訴，由檢察官王凌亞到庭執行職務。
中　　華　　民　　國　　111 　年　　 9　　月　　20　　日
                刑事第八庭    法  官  黃秀敏
上列正本證明與原本無異。
如不服本判決，應於判決送達後20日內敘明上訴理由，向本院提
出上訴狀(應附繕本)，上訴於臺灣高等法院。其未敘述上訴理由
者，應於上訴期間屆滿後20日內向本院補提理由書「切勿逕送上
級法院」。
                              書記官  林有象
中　　華　　民　　國　　111 　年　　9 　　月　　20　　日

附錄論罪科刑法條：
中華民國刑法第284條
因過失傷害人者，處 1 年以下有期徒刑、拘役或 10 萬元以下
罰金；致重傷者，處 3 年以下有期徒刑、拘役或 30 萬元以下
罰金。